Config:
  hfst:
    Gen: ../../../src/generator-gt-norm.hfstol
    Morph: ../../../src/analyser-gt-norm.hfstol
  xerox:
    Gen: ../../../src/generator-gt-norm.xfst
    Morph: ../../../src/analyser-gt-norm.xfst
    App: lookup

Tests:

# todo:
# Proofread the gold standard (below)
# Then: run analyser, then correct. 

  Verb - olema: # Verb 'to be' - full paradigm


# Isikulised olevikuvormid # Personal present forms

     olema+V+Pers+Prs+Ind+Sg1+Aff: olen
     olema+V+Pers+Prs+Ind+Sg2+Aff: oled
     olema+V+Pers+Prs+Ind+Sg3+Aff: 'on'
     olema+V+Pers+Prs+Ind+Pl1+Aff: oleme
     olema+V+Pers+Prs+Ind+Pl2+Aff: olete
     olema+V+Pers+Prs+Ind+Pl3+Aff: 'on'
     olema+V+Pers+Prs+Ind+ConNeg: ole
     olema+V+Pers+Prs+Ind+Neg: pole

     olema+V+Pers+Prs+Cond+Sg1+Aff: oleksin
     olema+V+Pers+Prs+Cond+Sg1+Neg: poleksin
     olema+V+Pers+Prs+Cond+Sg2+Aff: oleksid
     olema+V+Pers+Prs+Cond+Sg2+Neg: poleksid
     olema+V+Pers+Prs+Cond: oleks
     olema+V+Pers+Prs+Cond+Neg: poleks
     olema+V+Pers+Prs+Cond+Pl1+Aff: oleksime
     olema+V+Pers+Prs+Cond+Pl1+Neg: poleksime
     olema+V+Pers+Prs+Cond+Pl2+Aff: oleksite
     olema+V+Pers+Prs+Cond+Pl2+Neg: poleksite
     olema+V+Pers+Prs+Cond+Pl3+Aff: oleksid
     olema+V+Pers+Prs+Cond+Pl3+Neg: poleksid

     olema+V+Pers+Prs+Imprt+Sg2: ole
     olema+V+Pers+Prs+Imprt: olgu
     olema+V+Pers+Prs+Imprt+Pl1: olgem
     olema+V+Pers+Prs+Imprt+Pl2: olge

     olema+V+Pers+Prs+Quot: olevat
     olema+V+Pers+Prs+Quot+Neg: polevat

# Isikulised minevikuvormid # Personal past forms

     olema+V+Pers+Prt+Ind+Sg1+Aff: olin
     olema+V+Pers+Prt+Ind+Sg2+Aff: olid
     olema+V+Pers+Prt+Ind+Sg3+Aff: oli
     olema+V+Pers+Prt+Ind+Pl1+Aff: olime
     olema+V+Pers+Prt+Ind+Pl2+Aff: olite
     olema+V+Pers+Prt+Ind+Pl3+Aff: olid
     olema+V+Pers+Prt+Ind+ConNeg: olnud
     olema+V+Pers+Prt+Ind+Neg: polnud

     olema+V+Pers+Prt+Cond+Sg1+Aff: olnuksin
     olema+V+Pers+Prt+Cond+Sg1+Neg: polnuksin
     olema+V+Pers+Prt+Cond+Sg2+Aff: olnuksid
     olema+V+Pers+Prt+Cond+Sg2+Neg: polnuksid
     olema+V+Pers+Prt+Cond: olnuks
     olema+V+Pers+Prt+Cond+Neg: polnuks
     olema+V+Pers+Prt+Cond+Pl1+Aff: olnuksime
     olema+V+Pers+Prt+Cond+Pl1+Neg: polnuksime
     olema+V+Pers+Prt+Cond+Pl2+Aff: olnuksite
     olema+V+Pers+Prt+Cond+Pl2+Neg: polnuksite
     olema+V+Pers+Prt+Cond+Pl3+Aff: olnuksid
     olema+V+Pers+Prt+Cond+Pl3+Neg: polnuksid

     olema+V+Pers+Prt+Imprt: olnud

     olema+V+Pers+Prt+Quot: olnuvat
     olema+V+Pers+Prt+Quot+Neg: polnuvat

# Isikulised käändelised vormid # Personal infinite forms

     olema+V+Pers+Prs+Prc: olev
     olema+V+Pers+Prt+Prc: olnud

     olema+V+Pers+Sup+Ill: olema
     olema+V+Pers+Sup+Ine: olemas
     olema+V+Pers+Sup+Ela: olemast
     olema+V+Pers+Sup+Tra: olemaks
     olema+V+Pers+Sup+Abe: olemata

# Umbisikuline olevik # Impersonal present forms

     olema+V+Impers+Prs+Ind+Aff: ollakse
     olema+V+Impers+Prs+Ind+ConNeg: olda
     olema+V+Impers+Prs+Ind+Neg: polda

     olema+V+Impers+Prs+Cond: oldaks
     olema+V+Impers+Prs+Cond+Neg: poldaks

     olema+V+Impers+Prs+Imprt: oldagu

     olema+V+Impers+Prs+Quot: oldavat
     olema+V+Impers+Prs+Quot+Neg: poldavat

# Umbisikuline minevik # Impersonal past forms

     olema+V+Impers+Prt+Ind+Aff: oldi
     olema+V+Impers+Prt+Ind+ConNeg: oldud
     olema+V+Impers+Prt+Ind+Neg: poldud

     olema+V+Impers+Prt+Cond: olduks
     olema+V+Impers+Prt+Cond+Neg: polduks

     # olema+V+Impers+Prt+Imprt: pole vormi # no form  
     # olema+V+Impers+Prt+Quot: olduvat # pole võimalik moodustada # not possible
     
# Umbisikulised käändelised vormid # Impersonal infinite forms

     olema+V+Impers+Prs+Prc: oldav
     olema+V+Impers+Prt+Prc: oldud

     olema+V+Impers+Sup: oldama  

# Tegumoe kategooriata käändelised vormid # Infinite forms without voice category

     olema+V+Inf: olla
     olema+V+Ger: olles

# The verb forms list should be complete now
